臺灣板橋地方法院刑事判決　　　　　　 100年度訴字第2083號
公　訴　人　臺灣板橋地方法院檢察署檢察官
被　　　告　王佳琍
上列被告因違反毒品危害防制條例案件，經檢察官提起公訴（10
0 年度毒偵字第5049號），被告於準備程序進行中先就被訴事實
為有罪之陳述，經告知簡式審判程序之旨，並聽取當事人之意見
後，本院合議庭裁定由受命法官獨任進行簡式審判程序，判決如
下：
    主  文
王佳琍施用第一級毒品，累犯，處有期徒刑拾月，扣案之海洛因
壹包（驗餘淨重零點肆零公克）沒收銷燬。
    事實及理由
一、王佳琍於民國89年間，因施用毒品案件，經本院以89年度毒
    聲字第1368號裁定送勒戒處所施以觀察、勒戒後，因認有繼
    續施用毒品之傾向，再經本院以89年度毒聲字第1905號裁定
    令入戒治處所施以強制戒治一年，嗣因戒治成效經評估為合
    格，復由本院以89年度毒聲字第5014號裁定停止戒治，所餘
    戒治期間交付保護管束，而於89年9 月8 日停止戒治出所，
    迄90年3 月17日因保護管束期滿執行完畢，並經臺灣板橋地
    方法院檢察署檢察官以90年度戒毒偵字第283 號為不起訴處
    分確定；復於前開強制戒治執行完畢後五年內，於93年間犯
    施用第一級毒品罪，經本院以93年度訴字第857 號判決判處
    有期徒刑七月確定，於94年5 月23日縮刑期滿執行完畢；再
    因施用毒品案件，經臺灣宜蘭地方法院以94年度訴字第213
    號判決判處有期徒刑八月確定，於95年9 月5 日縮刑期滿執
    行完畢；又因施用毒品案件，經本院以96年度訴字第1178號
    判決判處有期徒刑八月確定，又經本院以96年度聲減字第44
    28號裁定減刑為有期徒刑四月確定，於97年8 月23日執行完
    畢；又因施用毒品案件，經本院以96年度訴字第2762號判決
    判處有期徒刑九月，減刑為有期徒刑四月又十五日，又因施
    用毒品案件，經本院以97年度訴字第2315號判決判處有期徒
    刑十一月確定，其所犯上開有期徒刑四月又十五日、有期徒
    刑十一月，復經本院以98年度聲字第299 號裁定應執行有期
    徒刑一年三月；又因施用毒品案件，經本院以98年度訴字第
    850 號判決判處有期徒刑八月、三月，應執行有期徒刑九月
    確定，上揭應執行有期徒刑一年三月、有期徒刑九月自98年
    1 月7 日起接續執行，於99年7 月17日假釋出監，嗣於99年
    12月9 日假釋期滿未經撤銷視為執行完畢，猶不知悔改，復
    基於施用第一級毒品海洛因及第二級毒品甲基安非他命之犯
    意，於100 年7 月17日上午11時許，在新北市○○區○○路
    某網咖店內，以將海洛因、甲基安非他命混合施用之方式，
    施用毒品海洛因及甲基安非他命1 次。嗣於100 年7 月17日
    晚上9 時許，在新北市○○區○○路6 號前為警查獲，並扣
    得海洛因1 包（驗餘淨重0.40公克）。
二、本件證據：
  1.被告王佳琍於本院審理時之自白。
  2.卷附之臺灣檢驗科技股份有限公司100 年8 月3 日出具之濫
    用藥物檢驗報告，及新北市政府警察局土城分局偵辦毒品案
    尿液編號及姓名對照表各1 件。
  3.扣案之海洛因1 包（驗餘淨重0.40公克），及交通部民用航
    空局航空醫務中心100 年7 月27日航藥鑑字第1003998 號毒
    品鑑定書1 份。
  4.卷附之臺灣高等法院被告前案紀錄表1 件。
三、按毒品危害防制條例於92年7 月9 日修正公布，自93年1 月
    9 日施行，其中第20條、第23條將施用毒品之刑事處遇程序
    ，區分為「初犯」、「五年內再犯」、「五年後再犯」。依
    其立法理由之說明：「初犯」，經觀察、勒戒或強制戒治後
    ，應為不起訴處分或不付審理之裁定；經觀察、勒戒或強制
    戒治執行完畢釋放後，「五年內再犯」者，因其再犯率甚高
    ，原實施之觀察、勒戒及強制戒治既已無法收其實效，爰依
    法追訴或裁定交付審理。至於經觀察、勒戒或強制戒治執行
    完畢釋放後，「五年後再犯」者，前所實施之觀察、勒戒或
    強制戒治已足以遮斷其施用毒品之毒癮，為期自新及協助其
    斷除毒癮，仍適用「初犯」規定，先經觀察、勒戒或強制戒
    治之程序。從而依修正後之規定，僅限於「初犯」及「五年
    後再犯」二種情形，始應先經觀察、勒戒或強制戒治程序。
    倘被告於五年內已再犯，經依法追訴處罰，縱其第三次（或
    第三次以上）再度施用毒品之時間，在初犯經觀察、勒戒或
    強制戒治執行完畢釋放五年以後，已不合於「五年後再犯」
    之規定，且因已於「五年內再犯」，顯見其再犯率甚高，原
    實施觀察、勒戒或強制戒治，已無法收其實效，即應由檢察
    官逕行依該條例第10條追訴處罰（最高法院97年度第5 次刑
    事庭會議決議，最高法院97年度台非字第527 號、98年度台
    非字第12號、98年度台非字第17號、98年台非字第127 號判
    決意旨參照）。故被告於施用毒品初犯經強制戒治執行完畢
    釋放後，既已於五年內再犯施用毒品之罪，本件被告所犯施
    用第一級毒品海洛因及第二級毒品甲基安非他命犯行，雖距
    之前強制戒治執行完畢之時間，已有五年以上，但因之前業
    已「五年內再犯」，並經依法追訴處罰，自不合於毒品危害
    防制條例第20條第3 項「五年後再犯」之規定，應無再送觀
    察、勒戒之必要，而應由檢察官就被告此部分施用毒品犯行
    逕行依法追訴。
四、核被告王佳琍所為，係犯毒品危害防制條例第10條第1 項之
    施用第一級毒品罪及同條例第10條第2 項之施用第二級毒品
    罪。其於施用海洛因、甲基安非他命前之持有海洛因、持有
    甲基安非他命犯行，各為高度之施用行為所吸收，均不另論
    罪。又被告同時施用第一級毒品海洛因及第二級毒品甲基安
    非他命，係以一行為觸犯上開2 罪名，屬想像競合犯，應依
    刑法第55條規定，從一重之施用第一級毒品罪處斷。公訴意
    旨認被告係於100 年7 月17日21時25分許為警採尿時回溯96
    小時內之某時，在不詳地點，施用第二級毒品安非他命1 次
    ，與其施用第一級毒品海洛因犯行應分論併罰，尚有未洽。
    查被告有前述之前科紀錄，有臺灣高等法院被告前案紀錄表
    一件在卷足憑，其於前案執行完畢後，五年以內故意再犯本
    件有期徒刑以上之罪，為累犯，應依法加重其刑。爰審酌被
    告曾因施用毒品接受觀察勒戒及強制戒治，對於施用毒品行
    為之違法性及其法律效果，應有明確之認識，詎猶施用第一
    、二級毒品，顯然毫無悛悔之忱，漠視法令之禁制，心存僥
    倖，應予非難，兼衡其犯罪動機、素行、所生危害及犯罪後
    態度等一切情狀，量處如主文所示之刑。扣案之海洛因1 包
    （驗餘淨重0.40公克）為第一級毒品，係違禁物，應依毒品
    危害防制條例第18條第1 項前段規定沒收銷燬之。
據上論斷，應依刑事訴訟法第273 條之1 第1 項、第299 條第1
項前段，毒品危害防制條例第10條第1 項、第2 項、第18條第1
項前段，刑法第11條前段、第55條、第47條第1 項，判決如主文
。
本案經檢察官張慶林到庭執行職務。
中    華    民    國   100    年    11    月    8     日
                      刑事第一庭  法  官  戴嘉清
以上正本證明與原本無異。
如不服本判決應於收受送達後10日內向本院提出上訴書狀，並應
敘述具體理由；其未敘述上訴理由者，應於上訴期間屆滿後20日
內向本院補提理由書（均須按他造當事人之人數附繕本）「切勿
逕送上級法院」。
                                  書記官  廖貞音
中    華    民    國   100    年    11    月    8     日
附錄本案論罪科刑法條全文：
毒品危害防制條例第10條
施用第一級毒品者，處六月以上五年以下有期徒刑。
施用第二級毒品者，處三年以下有期徒刑。